Informatiebeheersplan: Agentschap Wegen en Verkeer (V01)
Titel van de selectielijst
Begin datum selectielijst Einddatum van de selectielijst
Identifier van de selectielijst
Abstract van de selectielijst
- Conceptdossier investeringsproject, Onbekend Lopende; OVO000098_000_000; Kan volgende documenten omvatten: Milieuvergunning (=Verkregen milieuvergunning in kader van een investeringsproject) investeringsprojectBouwvergunning investeringsproject (=Een bouwaanvraag-dossier bevat alle documenten die gebruiktworden of nodig zijn om een bouwaanvraag in te dienen:Beschrijvende nota, archeologienotaBouwbijlageWatertoetsAanstiplijst(documenten komende van Ruimtelijke Ordening) Bodemdossier investeringsproject (=Kennisgevingen door de Openbare Vlaamse Afvalstoffenmaatschappij – opvolging bodemsaneringsprojecten– conformiteitsattesten – aanduiding saneringsplichtige bij historische vervuiling – indienen bezwaarschriften – briefwisseling met districten)Natuuradvies investeringsproject (Natuuradvies investeringsprogramma, Natuuradvies conceptfase infrastructuurproject, Advies Milieueffectenrapport- en Ruimtelijk Uitvoeringsplan investeringsproject, Natuuradvies studiecontracten investeringsproject, Natuuradvies uitvoering studiecontract, Natuuradvies uitvoeringsfase infrastructuurproject, Natuuradvies monitoringsfase infrastructuurproject, Advies groenbeheer - planmatig, Advies groenbeheer. In deze fase is het nog niet 100% zeker of het project effectief door zal gaan of niet.; Vlaamse overheid: Agentschap Wegen en Verkeer; Niet van toepassing Analoog en digitaal; niet van toepassing
  Vlaamse overheid: Agentschap Wegen en Verkeer
  De belangrijkste documenten die horen bij een investeringsproject komen uiteindelijk terecht in het postinterventiedossier dat permanent bewaard wordt.
- Rooilijnplan Investeringsproject, Onbekend Lopende; OVO000098_000_001; Overzicht van grenzen tussen openbare en private gronden; Vlaamse overheid: Agentschap Wegen en Verkeer; Niet van toepassing Analoog en digitaal; niet van toepassing
  Plannen worden constant geraadpleegd voor aansluitende opmetingen en afpalingen. Ieder plan is uniek en geeft specifieke informatie met betrekking tot openbaar domein en zijn aanhorigheden
- Onteigenings- en verwervingsdossiers terreinen voor een investeringsproject, Onbekend Lopende; OVO000098_000_002; Alle documenten die gebruikt worden of nodig zijn om onteigeningen / verwervingen uit te voeren: Aanvraag kostenraming Aankoopcomité kostenraming onteigeningsplannen bundel onteigeningsvoorstel akkoord minister ondertekend ministerieel besluit opdracht Aankoopcomité om onderhandelingen aan te vatten aanvraag kadastrale legger aanvraag gemeente toestand bodem bodemattest Advies Inspectie financiën; Vlaamse overheid: Agentschap Wegen en Verkeer; Niet van toepassing Analoog; niet van toepassing
  geen cultuur-maatschappelijke nut meer voor het dossier. De akte daarentegen heeft wel cultuur-maatschappelijke nut, maar deze wordt bewaard door afdelings vastgoedtransactie van het Facilitair Bedrijf.
- Meetdossier investeringsproject, Onbekend Lopende; OVO000098_000_003; Algemene gegevens tot opmaak van een volledig plan inzake aanpalers, grenzen, meetpunten van vroeger, meetschetsen van oude bestaande toestanden en grenzen; Vlaamse overheid: Agentschap Wegen en Verkeer; Niet van toepassing Analoog en digitaal; niet van toepassing
  Meetdossiers worden meerdere malen per jaar geraadpleegd voor aansluitendeopmetingen en afpalingen. Ieder dossier is uniek en heeft specifieke informatie met betrekking tot openbaar domein
- Adviezen Investeringsproject die niet afkomstig zijn van Agentschap Wegen en Verkeer, Onbekend Lopende; OVO000098_000_004; Advies Technische Ondersteunende Diensten (Expertise Beton en Staal - Geotechniek), Advies Agentschap VVM De Lijn, Advies Agentschap Waterwegen en Zeekanaal, Advies Agentschap De Scheepvaart, Advies Beleidsdomein Leefmilieu, Natuur en Energie (Watertoets en MER), Advies Agentschap Vlaamse Milieumaatschappij, Advies Agentschap voor Bos en Groen, Agentschap De Openbare Afvalstoffenmaatschappij, Advies Beleidsdomein Ruimtelijke Ordening, Woonbeleid en Onroerend Erfgoed Agentschap Ruimte en Erfgoed, Advies Afdeling Vlaamse Instituut voor het Onroerend Erfgoed, Advies Maatschappij der Nutsleidingen, Advies Aquafin, Advies Provinciale Diensten, Advies betrokken gemeenten, Advies Infrabel, Advies Vereniging van Vlaamse Polders en Wateringen, Advies Benelux Bitume, Advies Opzoekingscentrum van de Wegenbouw, Advies Verbond van de Cementnijverheid. Wij houden het schaduwarchief bij.; Adviesverlenende instantie; Niet van toepassing Analoog en digitaal; niet van toepassing
  Adviesverlenende instantie
  De originele documenten worden normaal gezien bewaard bij de adviesverlenende instantie.
- MER-studie (milieu- en natuur effectenbeoordelingsstudies, Onbekend Lopende; OVO000098_000_005; Studie over milieu en natuur, MER, MER-screening; Vlaamse overheid: Agentschap Wegen en Verkeer; Niet van toepassing Analoog en digitaal; niet van toepassing
  De originele documenten worden normaal gezien bewaard bij de studieverlenende instantie.
- Aanbestedings -en gunningsdossier investeringsproject, Onbekend Lopende; OVO000098_000_006; Dit dossier omvat volgende documenten: Aanbestedingsdocumenten (E-procurement) Investeringsproject (=Verzameling van bijzonder bestek, meetstaten, veiligheids -en gezondheidsplan, publicatie en opening van de gunningsprocedure, sluiting contract. Dit heet ook opdrachtdocumenten) Goedkeuring -en vastleggingsdocumenten investeringsproject (= Documenten rond budgetten, kredieten en bestelopdrachten (via raamcontracten); Vlaamse overheid: Agentschap Wegen en Verkeer; Niet van toepassing Analoog en digitaal; niet van toepassing
  Na afloop van de bewaartermijn heeft dit informatieobject geen enkele juridische, cultureel-maatschappelijke of administratieve waarde meer. Dit informatieobject geeft niet voldoende inzicht in de werking van de Vlaamse overheid of haar relatie met de maatschappij.
- Uitvoeringsdossier Investeringsproject, Onbekend Lopende; OVO000098_000_007; Dit bevat documenten specifiek gelinkt aan de uitvoeringsfase van een investeringsproject: Keuringsrapport, dagboek der werken, werfverslag, betalingsdossier (vorderingsstaat, facturatie) Aanvangsbevel, uitvoeringsbevel, processen verbaal van vaststelling, verrekeningen, herzieningen, bijkomende vastleggingen, ramingsstaten, dadingen, coördinatiedagboek, veiligheids- en gezondheidsplan). Verkregen vergunning inzake milieu en natuur: kapmachtiging, natuurvergunning, beheerplan, stedenbouwkundige vergunning voor rooien van bomen of ontbossing, afwijking op verbod van gebruik van pesticiden,; Vlaamse overheid: Agentschap Wegen en Verkeer; Niet van toepassing Analoog en digitaal; niet van toepassing
- TV3V dossier, 2002 Lopende; OVO000098_000_008; TV3V staat voor Tijdelijke Vereniging Veilig Verkeer Vlaanderen. Documenten die handelen over het wegwerken van 809 gevaarlijke punten op de openbare weg. Alle dossiervorming valt onder deze noemer Deelprojecten kunnen ook per cluster bewaard worden. A219 dossiers (enkel Planning en Coördinatie) zijn ook onderdeel van dit dossier. A219 is een algemeen dossiernummer voor de gevaarlijke punten. Communicatie die gebeurt over het algemene project of die niet toegewezen kan worden aan 1 provincie of wegenisproject wordt onder deze noemer bijgehouden.; Vlaamse overheid: Agentschap Wegen en Verkeer; Niet van toepassing Analoog en digitaal; niet van toepassing
  De belangrijkste documenten die horen bij een investeringsproject komen uiteindelijk terecht in het postinterventiedossier van dat specifiek investeringsproject van het type TV3V dat permanent bewaard wordt.
- Postinterventiedossier (as-built dossier en plan) investeringsproject, Onbekend Lopende; OVO000098_000_009; Een postinterventiedossier bevat onder andere een as-built plan. Na de uitvoeringsfase wordt er een as-built plan opgemaakt over hoe het werk is uitgevoerd en hoe het er in werkelijkheid uit ziet. Het dossier bevat gegevens van bv. ingewerkte nutsleidingen, informatie over werkzaamheden, herstellingen, vervanging, ontmanteling van installaties of structurele elementen, identificatie van gekozen materialen en andere relevante informatie; Vlaamse overheid: Agentschap Wegen en Verkeer; Niet van toepassing Analoog en digitaal; niet van toepassing
  Deze plannen geven een inzicht van een toestand in het verleden die ten alle tijden nog geraadpleegd worden door de dienst voor opbouw van nieuwe plannen
- Getuigschrift van goede uitvoering investeringsproject, Onbekend Lopende; OVO000098_000_010; In het kader van de wetgeving houdende regeling van de erkenning van aannemers van werken wordengeregeld getuigschriften voor goede uitvoering gevraagd door de aannemers voor het bekomen of verlengenvan een erkenning.; Vlaamse overheid: Agentschap Wegen en Verkeer; Niet van toepassing Analoog en digitaal; niet van toepassing
  geen cultuur-maatschappelijke nut meer
- Concessieovereenkomst met gemeentes, 1999 Lopende; OVO000098_000_011; overeenkomst waarbij de concessiehouder het recht verkrijgt het voorwerp van de opdracht zelf te exploiteren al dan niet gecombineerd met een betaling van de aanbestedende dienst. Dit valt binnen het luik patrimoniumbeheer.; Vlaamse overheid: Agentschap Wegen en Verkeer; Niet van toepassing Analoog en digitaal; niet van toepassing
  cultureel-maatschappelijke waarde. Concessieovereenkomsten kunnen namelijk bijdragen aan de reconstructie van het eigenaarschap en de beheersrechten op bepaalde gronden.
- Vergunning voor manifestaties, Onbekend Lopende; OVO000098_000_012; Vergunning afgeleverd door het Agentschap Wegen en Verkeer voor het gebruik van de gewestwegen. Bv. voor wielerwedstrijden.; Vlaamse overheid: Agentschap Wegen en Verkeer; Niet van toepassing Analoog en digitaal; niet van toepassing
  Het innemen is altijd van tijdelijke aard, en de impact is meestal zeer beperkt
- Stedenbouwkundig advies, Onbekend Lopende; OVO000098_000_013; Dit is een advies dat Agentschap Wegen en Verkeer aflevert bij een stedenbouwkundige vergunning die wordt afgeleverd bij een gemeente; Vlaamse overheid: Agentschap Wegen en Verkeer; Niet van toepassing Analoog en digitaal; niet van toepassing
  Cultureel maatschappelijke waarde
- Vergunning voor permanente inname openbaar domein, Onbekend Lopende; OVO000098_000_014; Vergunning afgeleverd door het Agentschap Wegen en Verkeer voor permanente inname van het openbaar domein. Dit is bijvoorbeeld het geval voor het plaatsen van terrassen aan café's. Hier wordt meestal een retributie betaald.; Vlaamse overheid: Agentschap Wegen en Verkeer; Niet van toepassing Analoog en digitaal; niet van toepassing
  Na afloop van de bewaartermijn blijven deze vergunningen een eeuwig durend juridisch karakter behouden, aangezien er geen einddatum op deze vergunningen staat.
- Vergunning voor tijdelijke inname openbaar domein, 1999 Lopende; OVO000098_000_015; Vergunning afgeleverd door het Agentschap Wegen en Verkeer. Aanvragen voor constructies op openbaar domein. Bijvoorbeeld voor werfbezetting of voor het plaatsen van een container of publiciteit. Vaak dient men hiervoor al over een signalisatievergunning te beschikken die wordt afgeleverd door de politie.; Vlaamse overheid: Agentschap Wegen en Verkeer; Niet van toepassing Analoog en digitaal; niet van toepassing
  Het innemen is altijd van tijdelijke aard, en de impact is meestal zeer beperkt. De cultureel-maatschappelijke waarde is eerder beperkt, aangezien het om vergunningen gaat die een puur praktisch, organisatorisch nut hebben.
- Vergunning aan nutsmaatschappijen, 1999 Lopende; OVO000098_000_016; Alle aanvragen behandeld die komen van nutsmaatschappijen voor werken in verband met:GasElektriciteitWaterleidingTelecomleidingenCollectorleidingenRioolaansluiting op het gemeentelijk rioolnetAansluitingen op grachten en duikersAansluitingen op nutsleidingen; Vlaamse overheid: Agentschap Wegen en Verkeer; Niet van toepassing Analoog en digitaal; niet van toepassing
  Na afloop van de bewaartermijn blijven deze vergunningen een eeuwig durend juridisch karakter behouden, aangezien er geen einddatum op deze vergunningen staat. Deze vergunningen zijn ook de enige manier om te achterhalen waar deze leidingen effectief liggen.
- Dossier overdracht weg, Onbekend Lopende; OVO000098_000_017; Dit is een procedure waarbij we een weg die wij beheren overdragen aan een gemeente. Zo een dossier kan volgende documenten bevatten: getekende nota Vlaamse Regering, ministerieel besluit getekend, getekend plan van overdracht, eventueel attest van goede staat van de weg, gemeenteraadsbeslissing, eventueel subsidieovereenkomst, advies IF, briefwisseling; Vlaamse overheid: Agentschap Wegen en Verkeer; Niet van toepassing Analoog; niet van toepassing
  Cultureel maatschappelijk belang. Het dossier is het bewijs dat een weg is overgedragen aan een gemeente. Het beheer van de weg en de wegaanhorigheden wordt dan door de gemeente gedaan.
- Dossier overname weg, Onbekend Lopende; OVO000098_000_018; Dit is een procedure waarbij we een weg die de gemeente beheert overnemen. Zo een dossier kan volgende documenten bevatten: getekende nota Vlaamse Regering, ministerieel besluit getekend, getekend plan van overname, eventueel attest van goede staat van de weg, gemeenteraadsbeslissing, advies IF, briefwisseling; Vlaamse overheid: Agentschap Wegen en Verkeer; Niet van toepassing Analoog; niet van toepassing
  Cultureel maatschappelijk belang. Het dossier is het bewijs dat een weg is overgenomen van een gemeente. Het beheer van de weg en de wegaanhorigheden wordt nu door Agentschap Wegen en Verkeer gedaan.
- Concessieovereenkomst nevenbedrijven en parkeerterreinen, 1999 Lopende; OVO000098_000_019; overeenkomst waarbij de concessiehouder het recht verkrijgt het voorwerp van de opdracht zelf te exploiteren al dan niet gecombineerd met een betaling van de aanbestedende dienst; Vlaamse overheid: Agentschap Wegen en Verkeer; Niet van toepassing Analoog en digitaal; niet van toepassing
- Dossier restgrond, Onbekend Lopende; OVO000098_000_020; Een dossier restgrond bevat alle documenten noodzakelijk om de procedure van overdracht van een perceel, zijnde een deel van het openbaar domein of een privaat perceel van het Vlaamse Gewest, naar een particulier of naar een andere overheidsinstantie mogelijk te maken. Een dossier restgrond is steeds opgesteld volgens het dienstorder grondbeheer. Bij de overdracht van een grond dient de verantwoordelijke minister steeds zijn akkoord te geven en moet de Domaniale Wet gevolgd worden. Een dossier restgrond bestaat uit een terugverkoopplan, documenten die de eigendom van de grond bewijzen (akte), bijkomende inlichtingen, fiche uit het programma grondoverschotten en stedenbouwkundige inlichtingen. De documenten uit het ISO-DQS (ISO Document Quality System) die zijn opgesteld op basis van het dienstorder grondbeheer die het dossier begeleiden in de opeenvolgende stappen; Vlaamse overheid: Agentschap Wegen en Verkeer; Niet van toepassing Analoog en digitaal; niet van toepassing
  Dit informatieobject heeft geen cultureel-maatschappelijke waarde, aangezien deze informatie ook te raadplegen is in het kadaster, waar een historiek van grondeigenaren, eigendomsrechten enz. wordt bijgehouden.
- Resultaten retroreflectometer, Onbekend Lopende; OVO000098_000_021; De resultaten beoordelen de retroreflectie van wegmarkeringen bij nachtzicht; Vlaamse overheid: Agentschap Wegen en Verkeer; Niet van toepassing Digitaal; niet van toepassing
  Geen cultureel maatschappelijke waarde meer. We werken steeds met de laatste nieuwe versie.
- Vaststellingsverslag, Onbekend Lopende; OVO000098_000_022; Er wordt een vaststelling gemaakt wanneer bv. een wegentoezichter iets opmerkt aan de wegaanhorigheden. Het vaststellingsverslag bevat een bundeling van vaststellingen. Navolging van de vaststelling wordt hier in opgenomen.; Vlaamse overheid: Agentschap Wegen en Verkeer; Niet van toepassing Digitaal; niet van toepassing
  Dit is slechts een interne procedure die voorts geen cultureel maatschappelijke waarde heeft
- Schadedossier, Onbekend Lopende; OVO000098_000_023; Hieronder vallen alle dossiers van schade aan/door derden aan Agentschap Wegen en Verkeer; Dossier opgestart als er schade werd berokkend aan de wegaanhorigheid. dossiers schade aan derden: onderzoek van een klacht, Proces Verbaal, expertise, briefwisseling met de schadelijder en de verzekeringsmaatschappijen,. Dossiers zwerfvuil, schade aan materiaal, waardebepalingen; Vlaamse overheid: Agentschap Wegen en Verkeer; Niet van toepassing Analoog en digitaal; niet van toepassing
  Dit zijn interne werkdocumenten die voorts geen cultureel maatschappelijke waarde hebben
- Elektromechanische Installaties: Bezoekfiches, Onbekend Lopende; OVO000098_000_024; Overzicht per installatie van het onderhoud, de inspecties, effecten en opvolging.; Vlaamse overheid: Agentschap Wegen en Verkeer; Niet van toepassing Digitaal; niet van toepassing
- Elektromechanische Installaties: Onderhoudsverslagen, Onbekend Lopende; OVO000098_000_025; onderhoudsverslagen zijn een summiere vaststelling van het gedane onderhoud en dit in combinatie met extra aandachtspunten die aan het licht gekomen zijn tijdens het onderhoud. Veelal door een aannemer uitgevoerd; Vlaamse overheid: Agentschap Wegen en Verkeer; Niet van toepassing Analoog en digitaal; niet van toepassing
- Transportinspectiedossiers, Onbekend Lopende; OVO000098_000_026; Er worden inspecties/controles uitgevoerd op de openbare weg door Agentschap Wegen en Verkeer. Hierdoor ontstaan een aantal documenten: proces-verbaal, correspondentie parket en tegenpartij andere bewijsstukken. Voorbeelden van dossiers kunnen zijn: Overlading, ADR (Accord européen relatif au transports international des marchandises Dangereuses par Route), Technische controle, afmetingen, uitzonderlijk vervoer en ladingzekerheid; Vlaamse overheid: Agentschap Wegen en Verkeer; Niet van toepassing Digitaal; niet van toepassing
- Kunstwerk inspectiedossier, Onbekend Lopende; OVO000098_000_027; In het inspectiedossier worden de jaarlijkse, routine- en andere inspecties bijgehouden. Het dossier wordt dus verder aangevuld; Vlaamse overheid: Agentschap Wegen en Verkeer; Niet van toepassing Analoog en digitaal; niet van toepassing
  dit informatieobject geeft inzicht in de inspectiehistoriek van een bepaald kunstwerk, waardoor het een grote cultureel-maatschappelijke waarde heeft.
- Kunstwerk inspectiedossier Elektromechanische Installaties, Onbekend Lopende; OVO000098_000_028; Inspectie van de elektromechanische installaties in kunstwerken door aannemer of door werkhuis; Vlaamse overheid: Agentschap Wegen en Verkeer; Niet van toepassing Analoog en digitaal; niet van toepassing
- Onteigenings- en verwervingsdossiers terreinen voor een onderhouds- of herstelproject, Onbekend Lopende; OVO000098_000_029; Alle documenten die gebruikt worden of nodig zijn om onteigeningen / verwervingen uit te voeren: Aanvraag kostenraming Aankoopcomité kostenraming onteigeningsplannen bundel onteigeningsvoorstel akkoord minister ondertekend ministerieel besluit opdracht Aankoopcomité om onderhandelingen aan te vatten aanvraag kadastrale legger aanvraag gemeente toestand bodem bodemattest. Van de akte zelf wordt enkel een kopie bewaard. Het origineel wordt niet bewaard door Agentschap Wegen en Verkeer.; Vlaamse overheid: Agentschap Wegen en Verkeer; Niet van toepassing Analoog; niet van toepassing
  Enkel het eindproduct van deze dossiers, namelijk de aktes, hebben een cultureel maatschappelijke waarde. De rest van het dossier gaat veeleer over administratieve opvolging en voorbereidende stukken.
- Meetdossiers onderhouds- of herstelproject, Onbekend Lopende; OVO000098_000_030; Algemene gegevens tot opmaak van een volledig plan inzake aanpalers, grenzen, meetpunten van vroeger, enz.….; Vlaamse overheid: Agentschap Wegen en Verkeer; Niet van toepassing Analoog en digitaal; niet van toepassing
  Meetdossiers worden meerdere malen per jaar geraadpleegd voor aansluitendeopmetingen en afpalingen. Ieder dossier is uniek doordat deze handelt over een specifiek stuk van de weg en heeft specifieke informatie met betrekking tot openbaar domein (welk stuk van de weg openbaar is en welk stuk privaat)
- Natuuradvies onderhouds- of herstelproject, Onbekend Lopende; OVO000098_000_031; Advies gegeven door Agentschap Wegen en Verkeer: Natuuradvies investeringsprogramma, Natuuradvies conceptfase infrastructuurproject, Advies MER- en RUP-plicht investeringsproject, Natuuradvies studiecontracten investeringsproject, Natuuradvies uitvoering studiecontract, Natuuradvies uitvoeringsfase infrastructuurproject, Natuuradvies monitoringsfase infrastructuurproject, Advies groenbeheer - planmatig, Advies groenbeheer - projectmatig. Deze adviezen worden enkel binnen de eigen entiteit gebruikt.; Vlaamse overheid: Agentschap Wegen en Verkeer; Niet van toepassing Analoog en digitaal; niet van toepassing
  De belangrijkste documenten die horen bij een onderhouds -of herstelproject komen uiteindelijk terecht in het postinterventiedossier dat permanent bewaard wordt.
- Specifiek onderhoudsbestek, Onbekend Lopende; OVO000098_000_032; Gedetailleerd bestek van onderhouds- of herstelopdracht. Het gaat hier om generieke uitgewerkte bestekken: bijvoorbeeld voor verticale signalisatie, voor natuur, voor onderhoud van de wegen bij winterdienst, …; Vlaamse overheid: Agentschap Wegen en Verkeer; Niet van toepassing Analoog en digitaal; niet van toepassing
  Het zijn sjablonen die gebruikt worden. Ze hebben pas waarde wanneer ze specifiek ingevuld worden.
- Aanbestedings en gunningsdossier onderhouds- of herstelproject, Onbekend Lopende; OVO000098_000_033; Dit dossier bestaat uit volgende documenten: Aanbestedingsdocumenten onderhouds- of herstelproject (=Verzameling van bijzonder bestek, meetstaten, veiligheids -en gezondheidsplan, publicatie en opening van de gunningsprocedure, sluiting contract. Dit heet ook opdrachtdocumenten)Goedkeuring- en vastleggingsdocumenten (=Documenten rond budgetten, kredieten en bestelopdrachten (via raamcontracten)); Vlaamse overheid: Agentschap Wegen en Verkeer; Niet van toepassing Analoog en digitaal; niet van toepassing
- Uitvoeringsdossier onderhouds- of herstelproject, Onbekend Lopende; OVO000098_000_034; dienstbevel (komt ook uit toepassing BOD (Beheer en Opvolging Dienstbevelen)), Keuringsrapport, dagboek der werken, betalingsdossier (vorderingsstaat, facturatie) Aanvangsbevel, uitvoeringsbevel, Processen Verbaal van vaststelling, coördinatiedagboek, veiligheids- en gezondheidsplan, verkregen vergunningen inzake milieu en natuur: kapmachtiging, natuurvergunning, beheerplan, stedenbouwkundige vergunning voor rooien van bomen of ontbossing, afwijking op verbod van gebruik van pesticiden; Vlaamse overheid: Agentschap Wegen en Verkeer; Niet van toepassing Analoog en digitaal; niet van toepassing
- Postinterventiedossier (as-built dossier en plan) onderhouds- of herstelproject, Onbekend Lopende; OVO000098_000_035; Een postinterventiedossier bevat onder andere een as-built plan. Na de uitvoeringsfase wordt er een as-built plan opgemaakt over hoe het werk is uitgevoerd en hoe het er in werkelijkheid uit ziet. Het dossier bevat gegevens van bv. ingewerkte nutsleidingen, informatie over werkzaamheden, herstellingen, vervanging, ontmanteling van installaties of structurele elementen, identificatie van gekozen materialen en andere relevante informatie; Vlaamse overheid: Agentschap Wegen en Verkeer; Niet van toepassing Analoog en digitaal; niet van toepassing
  Deze plannen geven een inzicht van een toestand in het verleden die ten alle tijde nog geraadpleegd worden door de dienst voor opbouw van nieuwe plannen